臺灣臺中地方法院刑事判決　　　　　　　99年度訴字第3391號
公　訴　人　臺灣臺中地方法院檢察署檢察官
被　　　告　林俊豪
選任辯護人　張右人律師
上列被告因毒品危害防制條例案件，經檢察官提起公訴（99年度
撤緩毒偵字第136號），被告於準備程序中就被訴事實為有罪之
陳述，受命法官於聽取當事人之意見後，由本院合議庭裁定由受
命法官獨任以簡式審判程序判決如下：
    主    文
林俊豪施用第一級毒品，累犯，處有期徒刑陸月，如易科罰金以
新臺幣壹仟元折算壹日。
    犯罪事實
一、林俊豪前於民國八十七年間因施用毒品案件，經依法院裁
    定送入觀察勒戒處所觀察勒戒，經評定認無繼續施用毒品傾
    向後，於八十八年一月三十日釋放，並由臺灣臺中地方法院
    檢察署檢察官以八十七年度偵字第二六二七二號為不起訴處
    分確定。八十九年間因施用毒品案件，經依法院裁定送入
    觀察勒戒處所觀察勒戒，經評定認無繼續施用毒品傾向後，
    於八十九年一月二十五日釋放，並由臺灣臺中地方法院檢察
    署檢察官以八十八年度毒偵字第三二九號為不起訴處分確定
    。八十九年間因施用第一、二級毒品案件，經依法院裁定
    送入戒治處所施以強制戒治，嗣經法院裁定停止戒治所餘期
    間付保護管束確定，於九十年三月十五日釋放，另並經法院
    判處有期徒刑一年、八月，應執行有期徒刑一年七月確定。
    九十三年間因施用第一級毒品案件，經本院判處有期徒刑
    一年確定後，並與其所另犯之竊盜案件所處有期徒刑三月，
    經法院裁定應執行有期徒刑一年二月確定。九十四年間因
    施用第一、二級毒品案件，經本院判處有期徒刑一年二月、
    十月，應執行有期徒刑一年十月確定。嗣經法院依中華民國
    九十六年罪犯減刑條例裁定減刑並定其應執行刑為有期徒刑
    十一月確定後，與上開應執行有期徒刑一年二月接續執行，
    甫於九十六年七月十八日執行完畢。詎猶不知悔改，復基於
    施用第一級毒品之犯意，於九十七年八月二十二日二十時許
    ，在臺中縣沙鹿鎮○里○○路旁，以將第一級毒品海洛因摻
    水再以其所有之注射針筒注射(未扣案)身體之方式，施用第
    一級毒品海洛因一次。嗣於同日即九十七年八月二十二日二
    十三時四十五分許，經警持本院核發之搜索票至林俊豪位於
    臺中縣大肚鄉○○路八八號之住處實施搜索雖未查扣任何證
    物，林俊豪仍主動向警供出上開施用第一級毒品行為，而向
    警自首並接受裁判。
二、案經臺中市政府警察局烏日分局報告臺灣臺中地方法院檢察
    署檢察官偵查起訴。
    理  由
一、本件被告林俊豪所犯係死刑、無期徒刑、最輕本刑為三年以
    上有期徒刑以外之罪，其於準備程序中就被訴事實為有罪之
    陳述，經告知被告簡式審判程序之旨，並聽取公訴人、辯護
    人及被告之意見後，本院合議庭認為適宜而裁定由受命法官
    獨任進行簡式審判程序，合先敘明。
二、上揭犯罪事實，業據被告林俊豪於警詢及偵審中坦承不諱，
    且被告於上揭時地為警查獲後，經警採集其尿液送驗結果，
    確呈現海洛因代謝物之可待因、嗎啡陽性反應，此有中山醫
    學大學附設醫院檢驗科藥物檢測中心出具之檢驗報告一份存
    卷可稽(見警卷第十三頁)，足認被告自白與事實相符，堪可
    採信。又被告前於八十七年間因施用毒品案件，經依法院
    裁定送入觀察勒戒處所觀察勒戒，經評定認無繼續施用毒品
    傾向後，於八十八年一月三十日釋放，並由臺灣臺中地方法
    院檢察署檢察官以八十七年度偵字第二六二七二號為不起訴
    處分確定。八十九年間因施用毒品案件，經依法院裁定送
    入觀察勒戒處所觀察勒戒，經評定認無繼續施用毒品傾向後
    ，於八十九年一月二十五日釋放，並由臺灣臺中地方法院檢
    察署檢察官以八十八年度毒偵字第三二九號為不起訴處分確
    定。八十九年間因施用第一、二級毒品案件，經依法院裁
    定送入戒治處所施以強制戒治，嗣經法院裁定停止戒治所餘
    期間付保護管束確定，於九十年三月十五日釋放，另並經法
    院判處有期徒刑一年、八月，應執行有期徒刑一年七月確定
    。九十三年間因施用第一級毒品案件，經本院判處有期徒
    刑一年確定。於九十四年間因施用第一、二級毒品案件，
    經本院判處有期徒刑一年二月、十月，應執行有期徒刑一年
    十月確定等節，有臺灣高等法院被告前案紀錄表一份在卷可
    憑。綜上所述，本案事證明確，被告犯行堪以認定。
三、核被告所為，係犯毒品危害防制條例第十條第一項之施用第
    一級毒品罪。被告施用第一級毒品前，持有第一級毒品之低
    度行為，應為其施用之高度行為所吸收，不另論罪。查，警
    察係因偵辦案外人徐文義涉嫌販賣毒品案件，查悉被告曾於
    九十七年七月間與徐文義有通聯紀錄，為鞏固徐文義販毒之
    不法事證而向本院對被告核發搜索票，此有附於本院九十七
    年度聲搜字第三七二八號第二頁之偵查報告書一份在卷可稽
    。又經本院核發搜索票後，警察即於九十七年八月二十二日
    二十三時四十五分許持本院核發之搜索票至林俊豪位於臺中
    縣大肚鄉○○路八八號之住處實施搜索，搜索結果雖未查扣
    任何證物，惟被告仍主動供出上開施用第一級毒品行為，而
    向警自首並接受裁判乙節，業據證人即警察洪德宜於審理中
    結證屬實(見本院卷第三五頁)，是被告顯係於警察查悉其上
    開施用第一級毒品犯行前，即主動向警供出該施用第一級毒
    品犯行，並接受裁判，則被告本案施用第一級毒品犯行符合
    自首規定，爰依刑法第六十二條前段規定減輕其刑。再查，
    被告前於九十三年間因施用第一級毒品案件，經本院判處有
    期徒刑一年確定後，並與其所另犯之竊盜案件所處有期徒刑
    三月，經法院裁定應執行有期徒刑一年二月確定。復於九十
    四年間因施用第一、二級毒品案件，經本院判處有期徒刑一
    年二月、十月，應執行有期徒刑一年十月確定。嗣經法院依
    中華民國九十六年罪犯減刑條例裁定減刑並定其應執行刑為
    有期徒刑十一月確定後，與上開應執行有期徒刑一年二月接
    續執行，於九十六年七月十八日執行完畢，有臺灣高等法院
    被告前案紀錄表一份在卷可稽，其於受有期徒刑執行完畢後
    五年以內，再故意犯本件有期徒刑以上之罪，為累犯，應依
    法加重其刑，並依法先加後減。又被告於偵查中雖有供出其
    上手為「臭頭」，惟因被告未能供出「臭頭」之真實姓名及
    聯絡電話，故檢察官未依被告之供述追查毒品來源，且嗣經
    檢察官查詢結果，「臭頭」真實姓名為徐文義，業經檢察官
    另案查獲，被告並曾於該案件中做證等節，有臺灣臺中地方
    法院檢察署函及本院九十八年度訴字第三七五四號刑事判決
    各一份在可稽(見本院卷第五一頁、六七之一頁)，是被告本
    案犯行並不符毒品危害防制條例第十七條第一項「供出毒品
    來源，因而查獲其他正犯或共犯」之規定，尚難依該規定減
    輕其刑。又被告前已有多次施用毒品前科，再為本案施用第
    一級毒品犯行，難認被告本案有何「犯罪之情狀顯可憫恕，
    認科以最低度刑仍嫌過重」情形，均附此說明。爰審酌被告
    前曾因施用毒品案件接受觀察勒戒及強制戒治處分，並曾因
    施用毒品案件，經法院多次判處罪刑確定並執行完畢在案，
    竟無視於毒品對於自身健康之戕害及國家對於杜絕毒品犯罪
    之禁令，猶施用毒品不輟，再為本案犯行；被告吸毒係戕害
    自己身心之行為及被告犯罪後能直承犯行；被告本案犯行原
    業經檢察官為緩起訴處分，嗣因於緩起訴處分期間再犯刑法
    第一百八十五條之四之肇事逃逸罪，嗣經本院判處有期徒刑
    六月確定，檢察官並因該案件而撤銷緩起訴處分後，提起本
    案公訴，且上開緩起訴處分後，除前揭肇事逃逸案件外，被
    告並無其他犯罪紀錄，有臺灣高等法院被告前案紀錄表一份
    在卷可稽；被告現已謀有正當工作，有其提出之臺中縣龍井
    鄉公所函一份在卷可按(見本院卷第二九頁)等一切情狀，量
    處如主文所示之刑，並諭知易科罰金之折算標準。
據上論斷，應依刑事訴訟法第二百七十三條之一第一項、第二百
九十九條第一項前段，毒品危害防制條例第十條第一項、第二十
三條第二項，刑法第十一條前段、第四十七條第一項、第六十二
條前段，第四十一條第一項前段，判決如主文。
中    華    民    國   100    年    3     月    25    日
                  刑事第十一庭  法  官  江奇峰
以上正本證明與原本無異。
如不服本判決應於收受判決後10日內向本院提出上訴書狀，並應
敘述具體理由；其未敘述上訴理由者，應於上訴期間屆滿後20日
內向本院補提理由書（均須按他造當事人之人數附繕本）「切勿
逕送上級法院」。
                                書記官  林素珍
中    華    民    國   100    年    3     月    25    日